【裁判字號】    98,消債抗,29
【裁判日期】    980622
【裁判案由】    聲請抗告
【裁判全文】
臺灣基隆地方法院民事裁定            98年度消債抗字第29號
抗  告  人  鐘明忠
                        號
上列抗告人因更生事件對於中華民國97年11月28日本院97年度消
債更字第314號裁定提起抗告，本院裁定如下：
    主  文
抗告駁回。
抗告費用由抗告人負擔。
    理  由
一、本件抗告意旨略以：抗告人於民國（下同）95年每月底薪為
    新臺幣（下同）17,000元，加計獎金以及兼差開計程車，平
    均每月收入約為27,500元，96年減少為約25,300元。從96年
    度因月月虧損，故自97年 2月間，不得已結束兼職開計程車
    之工作，嗣又因抗告人所任職之文禾行減少獎金，聲請人每
    月復須繳15,840元之協商款項，妻子每月收入亦僅有19,000
    元，顯無法負擔一家五口之最低生活支出，是以在支出不變
    ，而收入漸漸減少之下，於97年8月間因無處借貸，不得已
    乃未再依協商條件履行，係屬不可歸責於抗告人之事由。以
    抗告人目前每月收入約2萬元，加計妻子每月收入19,000 元
    ，如依行政院所公佈最低生活費用標準，抗告人一家五口之
    最低生活費約為49,145元，已超出抗告人之能力所能負擔範
    圍，爰提起本件抗告，請求廢棄原裁定並准予開始更生程序
    云云。
二、按關於更生或清算之程式，除本條例別有規定外，準用民事
    訴訟法之規定，消費者債務清理條例第15條定有明文。次按
    提起抗告，應於裁定送達後十日之不變期間內為之；抗告，
    除本編別有規定外，準用第三編第一章之規定；提起上訴如
    逾上訴期間者，原第一審法院應以裁定駁回之，民事訴訟法
    第487條、第495條之1第1項、第442條第1項亦有明定。
三、經查：原審於97年11月28日以抗告人聲請更生違背消費者債
    務清理條例第151條第6項準用第5項之規定，係屬要件不備
    而駁回抗告人更生之聲請，該裁定已於97年12月11日合法送
    達於抗告人，此有送達證書附於原審卷可稽（見原審卷第75
    頁）。揆諸前揭規定，抗告人至遲應於97年12月22日對該裁
    定提出抗告，惟抗告人遲至97年12月23日始行提起抗告，此
    亦有蓋有本院收文戳章之抗告狀在卷可憑（見原審卷第76頁
    ），原審乃於98年1月13日裁定駁回前揭抗告，抗告人於98
     年1月18日收受上開駁回抗告之裁定後，竟又於98年1月22
    日提起本件抗告，請求廢棄原駁回更生聲請之裁定，其抗告
    顯已逾上開不變期間，自非合法，應予駁回。
四、依消費者債務清理條例第15條，民事訴訟法第495條之1第 1
    項、第449條第 1項、第95條、第78條，裁定如主文。
中    華    民    國    98    年    6    月    22    日
                  審判長法  官 徐世禎
                        法  官 王翠芬
                        法  官 姚貴美
以上正本係照原本作成。
本裁定不得再抗告。
中    華    民    國    98    年    6    月    22    日
                        書記官 詹小瑤


司法院資訊處製作；財團法人民間司法改革基金會備份。
